【裁判字號】    97,審易,95
【裁判日期】    970925
【裁判案由】    竊盜
【裁判全文】
臺灣士林地方法院刑事判決              97年度審易字第95號
公  訴  人  臺灣士林地方法院檢察署檢察官
被      告  丁○○
            乙○○
上列被告等因竊盜案件，經檢察官提起公訴（96年度偵字第1457
7 號、97年度偵緝字第276 號），被告等於準備程序就被訴事實
均為有罪之陳述，本院裁定改依簡式審判程序審理，並判決如下
：
    主  文
丁○○犯如附表編號一至三所示之罪，各處如附表編號一至三所
示之刑；扣案之砂輪機壹臺、空壓機壹臺、油壓剪壹支、鐵撬壹
支、一字起子壹支、老虎鉗壹支、鉗子壹支、扳手壹支、棉手套
個、手電筒伍支、剝電線刀伍支、行動電話壹拾伍具均沒收。
應執行有期徒刑壹年伍月；扣案之砂輪機壹臺、空壓機壹臺、油
壓剪壹支、鐵撬壹支、一字起子壹支、老虎鉗壹支、鉗子壹支、
扳手壹支、棉手套個、手電筒伍支、剝電線刀伍支、行動電話
壹拾伍具均沒收。
乙○○犯如附表編號一至三所示之罪，各處如附表編號一至三所
示之刑；扣案之砂輪機壹臺、空壓機壹臺、油壓剪壹支、鐵撬壹
支、一字起子壹支、老虎鉗壹支、鉗子壹支、扳手壹支、棉手套
個、手電筒伍支、剝電線刀伍支、行動電話壹拾伍具均沒收。
應執行有期徒刑壹年玖月；扣案之砂輪機壹臺、空壓機壹臺、油
壓剪壹支、鐵撬壹支、一字起子壹支、老虎鉗壹支、鉗子壹支、
扳手壹支、棉手套個、手電筒伍支、剝電線刀伍支、行動電話
壹拾伍具均沒收。
    事  實
一、丁○○、乙○○、王世俊（另由檢察官偵查）共同意圖為自
    己不法所有之竊盜犯意聯絡，先後於附表編號一至三所示之
    時間、地點，以所示之方法，竊取如附表編號一至三所示之
    財物得手。嗣於民國96年11月16日凌晨0 時50分許，丁○○
    駕駛車牌號碼2182-DU 號自小客車附載乙○○及王世俊（起
    訴書誤載為王昌祝），行經臺北市北投區○○○路○ 段與自
    立街口時，為警攔檢查獲，並扣得其等所竊電纜線2 捲（僅
    存外皮）、數位相機1 臺及電纜切斷鉗、PVC 管切斷鉗、尖
    嘴鉗、十字起子、200mm 活動板手、19mm板手、鐵撬各1 支
    、19mm梅花扳手2 支、老虎鉗與一字起子各3 支、銅線裸絲
    與電線各1 批（以上扣案贓物均已立據領回），及其等所有
    砂輪機與空壓機各1 臺、油壓剪與鐵撬、一字起子、老虎鉗
    、鉗子、扳手各1 支、棉手套3 個、手電筒與剝電線刀各5
    支、行動電話15具，始發現附表編號三之犯行。而丁○○、
    乙○○於警方尚未發覺附表編號一至二所示之犯行前，主動
    自首該部分之犯行並接受裁判。
二、案經臺北市政府警察局北投分局報告臺灣士林地方法院檢察
    署檢察官偵查起訴。
    理  由
一、上開犯罪事實，業據被告丁○○、乙○○迭於警詢、檢察官
    偵查及本院審理中坦承不諱，核與證人即同案被告王世俊於
    警詢、檢察官偵查中供證相符（參見96偵字第14577 號偵查
    卷第28至32頁、第181 、182 頁），且經證人張穩台、證人
    即被害人丙○○、戊○○、甲○○指訴失竊之情節相符（參
    見同上偵查卷第47、48、35、36、38至42頁），又有上開被
    害人立具之贓物認領保管單、照片44張附卷可稽（參見同上
    偵查卷第50至52頁、第69至90頁），復有扣案工具1 批（砂
    輪機與空壓機各1 臺、油壓剪與鐵撬、一字起子、老虎鉗、
    鉗子、扳手各1 支、棉手套3 個、手電筒與剝電線刀各5 支
    、行動電話15具）可資佐證（參見同上偵查卷第173 頁），
    是被告2 人之犯行應可認定。
二、按被告丁○○、乙○○及同案被告王世俊共同行竊所用之油
    壓剪與鐵撬、一字起子、老虎鉗、鉗子、扳手各1 支、剝電
    線刀5 支，均屬質地堅硬之金屬，客觀上足認對人之生命、
    身體、安全構成威脅，具有危險性，自屬兇器。核被告丁○
    ○、乙○○就附表編號一所為，均係犯刑法第第321 條第1
    項第2 、4 款結夥三人以上踰越門扇竊盜罪；就附表編號二
    所為，均係犯同法第321 條第2 、3 、4 款結夥三人以上攜
    帶兇器毀壞安全設備竊盜罪；就附表編號三所為，則均係犯
    同法第321 條第1 項第2 、3 、4 款結夥三人以上攜帶兇器
    踰越門扇及安全設備竊盜罪。上開被告3 人，就附表編號一
    至三所示之竊盜犯行間，各有犯意聯絡及行為分擔，均應論
    以共同正犯。被告丁○○與乙○○所為如附表編號一至三所
    示各罪，各犯意個別，均各應分論併罰。又被告2 人係於警
    方尚未發覺如附表編號一、二所示2 次犯行前，分別先行向
    承辦之臺北市政府警察局北投分局偵查隊偵查佐張琮杰、王
    培儒主動陳述上開竊盜犯行，並願意接受裁判，有該警詢筆
    錄在卷（參見同上偵查卷第16、22頁），核與刑法第62條前
    段自首之要件相符，乃依法均各減輕其刑。爰審酌被告丁○
    ○之素行尚可及被告乙○○前曾因犯竊盜罪，經臺灣板橋地
    方法院於96年4 月13日以96年度簡字第1363號判決分別判處
    有期徒刑6 月、6 月，應執行有期徒刑10月，緩刑3 年確定
    。復於前開緩刑期間內，更犯竊盜罪，經同院以96年度易字
    第1760號判決判處有期徒刑6 月確定，並撤銷前開緩刑宣告
    ，此有被告之臺灣高等法院前案紀錄表各1 份附卷可稽，足
    見被告乙○○一再竊取他人財物，顯見弊習已深，惟念渠等
    於案發後迭次坦承犯行，竊盜之犯罪動機、目的、犯罪手段
    及其智識程度等一切情狀，分別量處如附表編號一至三所示
    之刑，並分別定其應執行之刑。至扣案之砂輪機與空壓機各
    1 臺、油壓剪與鐵撬、一字起子、老虎鉗、鉗子、扳手各1
    支、棉手套3 個、手電筒與剝電線刀各5 支、行動電話15具
    ，為被告2 人及同案被告王世俊所共有供竊盜犯罪所用之工
    具，業據被告2 人供承明確，應分別依刑法第38條第1 項第
    2 款之規定宣告沒收。
據上論斷，應依刑事訴訟法第273 條之1 第1 項、第299 條第1
項前段，刑法第28條、第321 條第1 項第2 款、第3 款、第4 款
、第62條前段、第51條第5 款、第38條第1 項第2 款，判決如主
文。
本案經檢察官鄭堤升到庭執行職務。
中    華    民    國    97    年    9     月    25    日
                  刑事第一庭法  官  雷雯華
以上正本證明與原本無異。
如不服本判決，應於收受送達後10日內向本院提出上訴書狀，其
未敘述上訴理由者，應於上訴期間屆滿後20日內向本院補提理由
書狀（均須按他造當事人之人數附繕本）。
                            書記官  陳如玲
中    華    民    國    97    年    9     月    25    日
本案論罪科刑法條全文：
刑法第321條：
犯竊盜罪而有左列情形之一者，處 6 月以上、 5 年以下有期徒刑：
一  於夜間侵入住宅或有人居住之建築物、船艦或隱匿其內而犯之者。
二  毀越門扇、牆垣或其他安全設備而犯之者。
三  攜帶兇器而犯之者。
四  結夥三人以上而犯之者。
五  乘火災、水災或其他災害之際而犯之者。
六  在車站或埠頭而犯之者。
前項之未遂犯罰之。
附表：
┌──┬───────┬───────┬─────────┬───────┬──────┬────────┐
│編號│時        間  │地        點  │犯罪方法          │竊得財物      │所犯之罪    │所處之刑        │
├──┼───────┼───────┼─────────┼───────┼──────┼────────┤
│一  │96年11月2 日凌│臺北縣八里鄉中│丁○○、乙○○、王│電纜線共約50  │結夥三人以上│丁○○處有期徒刑│
│    │晨1 時許      │華路2 段與商港│世俊結夥3 人自工地│捆。          │踰越門扇竊盜│陸月。          │
│    │              │路口之「八里之│大門下方空隙踰越進│              │罪          │乙○○處有期徒刑│
│    │              │星」工地倉庫內│入工地，竊盜得手。│              │            │柒月。          │
│    │              │。            │                  │              │            │                │
├──┼───────┼───────┼─────────┼───────┼──────┼────────┤
│二  │96年11月12日凌│臺北市北投區新│丁○○、乙○○、王│PVC 電線共3 捲│結夥三人以上│丁○○處有期徒刑│
│    │晨零時20分許  │興路123 號「天│世俊結夥3 人攜帶扣│              │攜帶兇器毀壞│陸月。          │
│    │              │鵝堡」工地之工│案可供作兇器使用之│              │安全設備竊盜│乙○○處有期徒刑│
│    │              │務所內。      │工具，自工地旁邊小│              │罪          │柒月。          │
│    │              │              │洞進入工地，並將工│              │            │                │
│    │              │              │務所用以鎖門之安全│              │            │                │
│    │              │              │設備鐵鍊以油壓剪剪│              │            │                │
│    │              │              │斷後進入，竊盜得手│              │            │                │
│    │              │              │。                │              │            │                │
├──┼───────┼───────┼─────────┼───────┼──────┼────────┤
│三  │96年11月15日凌│臺北市淡水鎮登│丁○○、乙○○、王│無線對講機4臺 │結夥三人以上│丁○○處有期徒刑│
│    │晨零時許      │輝大道與坪頂路│世俊結夥3 人攜帶扣│、數位相機1 臺│攜帶兇器踰越│柒月。          │
│    │              │口「摩納哥」工│案可供作兇器使用之│、施工工具1 批│門扇及安全設│乙○○處有期徒刑│
│    │              │地之工務所    │工具，踰越工地大門│（包含電纜切斷│備竊盜罪    │玖月。          │
│    │              │              │下方空隙進入工地，│鉗、PVC 管切斷│            │                │
│    │              │              │並踰越木板隔間之安│鉗、尖嘴鉗、十│            │                │
│    │              │              │全設備進入工務所，│字起子、200mm │            │                │
│    │              │              │竊盜得手。        │活動板手、19mm│            │                │
│    │              │              │                  │板手、鐵撬各1 │            │                │
│    │              │              │                  │支、19mm梅花扳│            │                │
│    │              │              │                  │手2 支及老虎鉗│            │                │
│    │              │              │                  │、一字起子各3 │            │                │
│    │              │              │                  │支）          │            │                │
└──┴───────┴───────┴─────────┴───────┴──────┴────────┘


司法院資訊處製作；財團法人民間司法改革基金會備份。
